臺灣基隆地方法院刑事判決　　　　　　　 94年度易字第471號
公　訴　人　臺灣基隆地方法院檢察署檢察官
被　　　告　甲○○
上列被告因竊盜案件，經檢察官聲請簡易判決處刑（94年度偵字
第2353號）及2次移送併辦（94年度速偵字第631號、94年度偵字
第4246號），本院認本件有刑事訴訟法第451條之1第4項但書之
情形，適用通常程序判決如下：
    主  文
本件免訴。
    理  由
一、程序部分：按檢察官聲請以簡易判決處刑之案件，經法院認
    為有刑事訴訟法第451條之1第4項但書之情形者，應適用通
    常程序審判之，同法第452條著有規定。本院認本件有刑事
    訴訟法第451條之1第4項但書之情形，適用通常程序審判之
    ，合先敘明。
二、聲請簡易判決處刑意旨略稱：被告甲○○意圖為自己不法之
    所有，於民國94年6月6日11時15分許，在基隆市○○街32號
    之大門前，趁機竊取屋主林李鏗所有、當日之自由時報1份
    ，得手後，手持該份報紙緩慢步行離開該處，惟僅步行約4
    公尺遠，即經目睹犯行之巡邏警員王炳坤當場逮捕而查獲，
    因認被告所為，涉犯刑法第320條9第1項之竊盜罪嫌。
三、按案件曾經判決確定者，應諭知免訴之判決，並得不經言詞
    辯論為之，刑事訴訟法第302條第1款、第307條分別定有明
    文。又訴訟上所謂一事不再理之原則，關於實質上一罪或裁
    判上一罪，亦均有其適用，最高法院60年台非字第77號著有
    判例。再按犯罪事實具有連續性或繼續性者，在實體上為一
    罪，在訴訟法上為同一客體，具有不可分割性，故檢察官雖
    就其犯罪事實之一部起訴，依刑事訴訟法第267條之規定，
    其效力及全部。次按判決應宣示之，但不經言詞辯論之判決
    ，不在此限，刑事訴訟法第224條第1項規定甚明；裁判製作
    裁判書者，除有特別規定外，應以正本送達於當事人、代理
    人、辯護人及其他受裁判之人，同法第227條第1項亦有明白
    規定。是裁判如經宣示者，於宣示時對外發生效力；又未經
    宣示、公告時，則於該裁判送達於當事人、代理人、辯護人
    或其他受裁判之人時，始對外發生裁判之效力。而經宣示之
    判決，於最後審理事實法院宣示判決後始行發生之事實，既
    非該法院所得審判，即為該案判決之既判力所不及，其既判
    力對於時間效力之範圍，固應以最後審理事實法院之宣示判
    決日為判斷之標準，因而經宣示得上訴於高等法院之第一審
    刑事判決，如未據上訴，其既判力時點，固應至宣判之日。
    惟若第一審之判決，因未經言詞辯論，而未宣示及對外公告
    ，嗣該判決送達後，因未上訴而確定，該判決因未經宣示及
    公告，應以其正本最先送達於當事人之時，對外發生效力，
    而以之為該判決確定既判力範圍之時點（最高法院90年臺非
    字第243號判決參照）。
四、經查被告甲○○於94年5月8日上午8時40分許，在基隆市○
    ○路、仁五路路口仁愛市場公廁旁，竊取20型乾粉滅火器1
    瓶之犯行，前經臺灣基隆地方法院檢察署檢察官94年度速偵
    字第247號聲請簡易判決處刑，業經本院於94年5月24日，未
    經言詞辯論，以94年度基簡字第380號判決，認被告係犯竊
    盜罪，判處罰金1200元，如易服勞役以300元折算1日在案，
    前開判決書並分別於94年6月8日送達予檢察官收受，於94年
    7月1日公示送達公告予被告，嗣並於94年8月10日確定，此
    業經本院依職權調閱本院94年度基簡字第380號刑事卷宗查
    核屬實，且有本院94年度基簡字第380號刑事判決影本、送
    達回證、本院94年6月29日公示送達證書、基隆市仁愛區公
    所94年7月1日基仁民字第0940005821號函及臺灣高等法院被
    告前案紀錄表各1件在卷可稽。前開判決既未經言詞辯論，
    而未對外宣示或公告，業於94年8月10日確定，則本院自應
    以該簡易判決最先送達於當事人之時，即94年6月8日送達於
    檢察官之時，為其判決確定既判力之時點。茲本院徵諸前開
    刑事簡易判決及本案之犯罪事實，被告所犯2案間，時間緊
    接（前案犯罪時間為94年5月8日；本案之犯罪時間則為94年
    6月6日），時間密接，所觸犯者復均係構成要件相同之刑法
    第320條第1項之同一罪名，堪認被告前後2次竊盜犯行，均
    係出於概括犯意而反覆為之，為連續犯，屬裁判上之一罪，
    為法律上之同一案件；惟本案之犯行，既係在前開確定判決
    正本送達當事人前所為，揆諸前揭說明，自亦為前案確定判
    決之效力所及；從而，檢察官就為前案確定判決效力所及之
    同一案件，復行向本院聲請簡易判決處刑，容有未洽，爰適
    用通常程序，不經言詞辯論，逕為免訴判決之諭知。
五、移送併辦意旨另以：被告基於意圖為自己不法所有之概括犯
    意，分別於(一)94年10月6日21時許，同年月8日20時許，同年
    月9日12時許，連續在基隆市○○路61號前（應為49號）寶
    華眼鏡行，每次竊取太陽眼鏡1支，得手後自己配戴。嗣於
    94年10月9日14時許，在上址店家報警當場查獲，並起出太
    陽眼鏡1支。(二)於94年10月22日3時50分許，在基隆市○○路
    7號，竊取乙○○所販賣之蛙人鞋1支、工作鞋1雙，被告得
    手欲離去時為乙○○發現，報警當場查獲，並扣得上開之贓
    物，因認被告所為係犯刑法第320條第1項之竊盜罪嫌。然查
    ，本院就本件檢察官聲請簡易判決處刑之竊盜部分（即94年
    度偵字第2353號）為免訴之判決，已如前述，則本件與移送
    併辦（即94年度速偵字第63 1號、94年度偵字第4246號）之
    竊盜罪嫌部分，即無連續犯裁判上一罪之關係，從而，移送
    併辦部分本院即無從併予審理，應退回由檢察官另行依法辦
    理。
據上論斷，應依刑事訴訟法第452條、第302條第1款、第307條，
判決如主文。
中　　華　　民　　國　　94　　年　　11　　月　　30　　日
                  刑事第四庭審判長法  官  鄭景文
                                  法  官  曾雨明
                                  法  官  王美婷
右正本證明與原本無異。
對於本件判決如有不服，應於收受送達後10日內，向本院提出上
訴書狀，上訴於臺灣高等法院，並按他造當事人之人數附具繕本
。
中　　華　　民　　國　　94　　年　　11　　月　　30　　日
                                  書記官  陸清敏
